【裁判字號】    99,親,160
【裁判日期】    991022
【裁判案由】    否認婚生子女
【裁判全文】
臺灣桃園地方法院民事判決               99年度親字第160號
原      告  甲○○
被      告  乙○
特別代理人  丙○○
上列當事人間請求否認子女事件，本院於民國99年10月6 日言詞
辯論終結，判決如下：
    主      文
確認被告乙○（民國90年10月5 日生）非原告自何靖受胎所生之
子。
訴訟費用由被告負擔。
    事實及理由
一、原告主張：原告與訴外人何靖（已歿）於民國86年3 月27日
    結婚，被告出生於90年10月5 日，即原告與何靖婚姻關係存
    續期間所生之子，因而推定為原告與何靖之婚生子女。而何
    靖於91年4 月6 日亡故，原告與何靖婚姻關係存續期間，曾
    與丙○○發生性關係，惟當時並未知悉被告係受胎自丙○○
    所生，因被告年齡漸長，外貌與名義上生父何靖相去甚遠，
    乃於98年9 月24日至柯滄明婦產科進行親子血緣關係鑑定，
    鑑定結果「血緣鑑定報告書」所載內容為被告係丙○○受胎
    所生。故被告實非原告自何靖受胎所生，為此提起本件訴訟
    等語，並聲明：如主文所示。
二、被告經本院選任丙○○為其特別代理人，其到庭稱：對於原
    告主張之事實及請求，均無意見等語。
三、經查：
  (一)按從子女出生日回溯第181 日起至第302 日止，為受胎期間
    。妻之受胎，係在婚姻關係存續中者，推定其所生子女為婚
    生子女。前項推定，夫妻之一方或子女能證明子女非為婚生
    子女者，得提起否認之訴。前項否認之訴，夫妻之一方自知
    悉該子女非為婚生子女，或子女自知悉其非為婚生子女之時
    起2 年內為之。民法第1062條第1 項及第1063條第1 項、第
    2 項、第3 項前段定有明文。
  (二)原告主張：其與何靖於86年3 月27日結婚，被告出生於90年
    10月5 日，即原告與何靖婚姻關係存續期間所生之子，因而
    推定為原告與何靖之婚生子女，而何靖於91年4 月6 日亡故
    等情，業經原告提出兩造戶籍謄本在卷可參，堪信為真。依
    民法第1062條從子女出生日回溯第181 日起至第302 日止為
    受胎期間之規定，應推定被告為原告與何靖之婚生子。惟原
    告主張：被告非原告自何靖受胎所生之事實，業據提出柯滄
    銘婦產科出具之親子鑑定報告1 份，其內容略以：本系統所
    檢驗之STR 點位皆無法排除丙○○與乙○之親子血緣關係，
    其綜合親子關係指數為63392.1925等語。因此「丙○○是被
    告的親生父親」這一個假設，應於實務上可以證實，足認原
    告此部分主張亦屬真實。從而，原告主張其自98年9 月24日
    接受柯滄銘婦產科鑑定後始知悉被告非自何靖受胎所生，並
    於知悉後之99年9 月7 日提起本件訴訟，否認被告為其自何
    靖受胎所生之婚生子，為有理由，應予准許。
四、結論：本件原告之訴為有理由，依民事訴訟法第78條，判決
    如主文。
中    華    民    國    99    年    10    月    22    日
                        家事法庭法  官  陳清怡
上列正本證明與原本無異。
如對本判決不服，須於判決送達後20日內向本院（地址：桃園縣
中壢市○○路○ 段388 號）提出上訴狀（應按對造人數提出繕本
並繳納第2 審裁判費），上訴於台灣高等法院。
中    華    民    國    99    年    10    月    22    日
                                書記官  劉昆鑫

司法院資訊處製作；財團法人民間司法改革基金會備份。
